# 发行股份购买资产，资产入账价值如何确定？

提问人：rainy418 时间：2012-05-26 22:57:18
发行股份购买资产（假设不构成合并），资产入账价值如何确定？ 是否应作为非货币性交换（假设不涉及补价）？

回答人：chenyiwei
回复 rainy418 的帖子
从购买方而言，是接受投资者投入的非货币资产，而不是以一项资产换取另一项资产，所以不是非货币性资产交换。
此类情况下，购买方的资产入帐价值应以所发行的股份在交易日的公允价值为基础确定；在极罕见的情况下，如果被购买的标的资产于交易日的公允价值能够比购买方股份的当日公允价值更可靠地确定的，也可使用被购买资产自身的公允价值。

提问人：zengfengxia 时间：2012-05-27 17:43:02
回复 chenyiwei 的帖子
以被购买资产的公允价值入账为什么是极罕见？我理解，所发行股份的公允价值似乎更不容易取得。

回答人：chenyiwei
股份的公允价值基本介于公允价值确定的三层次的第二层次和第三层次之间，更多资料表明是可在类似公允价值基础上调整得出的，即更接近于第二层次。

提问人：huabb 时间：2016-12-19 17:43:42
陈版，请教： 如果A企业取得B企业控制权，但B企业不构成一项业务，所以按照购买资产处理。但如果因为交易时间太长，两年后才办完股权转让等手续，原来B企业资产评估 1 个亿，现在已经1.5个亿，支付对价依然是 1 个亿。 这种情况下，A企业的合并报表上应该合并的是B企业两年前的 1 个亿的资产还是现在1.5个亿的资产呢？如果是1.5个亿的资产，与支付对价的差异如何处理呢？ 谢谢！

回答人：chenyiwei
工商变更不是确定购买日的主要考虑因素。另外，在被购买方不构成业务的情况下，没有商誉或负商誉，按支付的对价款总额为基础分摊，所以此处资产在购买方合并报表层面的价值只能是 1 亿元。

提问人：zhs7403 时间：2016-12-19 19:01:13
陈老师，其实我是有一些疑惑的，类似于非货币资产增资，一般都是按照协议评估值作为换入资产的公允价值，why按照所发行的股份在交易日的公允价值为基础确定?

回答人：chenyiwei
我理解有两点： 1 、企业合并的特殊考虑； 2 、看哪个公允价值更容易取得。

提问人：huabb 时间：2016-12-20 19:47:48
陈版，您指的“在被购买方不构成业务的情况下，没有商誉或负商誉，按支付的对价款总额为基础分摊”，我可不可以理解为： 假如支付对价为 1000 ，购买方的资产，在购买日为银行存款 100 ，应收账款 200 ，土地评估价 700 ，固定资产评估价 700 。那么合并的时候，因为现金等价物不可能改变价值，还是银行存款 100 ，应收账款 200 ，剩下的 700 在土地和固定资产之间按照公允价值分摊，也就是各 350 我这样理解对吗？谢谢！

回答人：chenyiwei
是。